臺灣新北地方法院民事判決
110年度勞簡上字第28號
上  訴  人  梁崇民  
被  上訴人  李青松  
訴訟代理人  陳逸帆律師
上列當事人間請求損害賠償事件，上訴人對於本院110年9月8日1
10年度勞簡字第52號第一審判決提起上訴，本院不經言詞辯論，
判決如下：
    主  文
上訴駁回。
第二審訴訟費用由上訴人負擔。
   事實及理由
一、按原告之訴，依其所訴之事實，在法律上顯無理由者，法院
    得不經言詞辯論，逕以判決駁回之，民事訴訟法第249條第2
    項第2款定有明文。對於簡易程序之第一審裁判，得上訴或
    抗告於管轄之地方法院，其審判以合議行之。第1項之上訴
    及抗告程序，準用第434條第1項、第434條之1及第3編第1章
    、第4編之規定，民事訴訟法第436條之1第1項、第3項另定
    有明文。又第二審法院依民事訴訟法第463條，準用同法第2
    49條第2項之規定，對於當事人之上訴不經言詞辯論逕以判
    決駁回之者，須當事人聲明上訴之事項，在法律上顯無理由
    時，始得為之。從而，當事人之上訴，依其所訴之事實，在
    法律上顯無理由者，第二審法院亦得不經言詞辯論，逕以判
    決駁回之。核其立法意旨，即在由法院依個案審認上訴人上
    訴之事實，有在法律上顯無理由時，得據以不經言詞辯論程
    序，逕以判決駁回上訴人之上訴，妥速審結，以免當事人之
    勞力、時間、費用之訟累。
二、上訴人上訴意旨略以：今日訴訟之形成，源自於輔仁大學及
    教育部違法執法、知法犯法。上訴人近日研究始發現被上訴
    人參與輔大性平會共同製作不法決議，於民國106年1月9日
    故意違法先斷，且不移送權責管轄機關三級教評會，即通知
    上訴人於106年1月17日親自到場答辯，以錯誤程序教示，掩
    飾性平會不法犯行。上訴人近日研究始發現性平會應提報學
    校，應移送三級教評會管轄，而非通知上訴人到場陳訴。被
    上訴人參與性平會決議，虛構申復程序以掩飾解聘不法之犯
    行，違反信賴保護原則。本件為智慧型犯罪，被上訴人為輔
    仁大學學校財團法人輔仁大學總務長，其以詐術欺騙法官，
    造成枉法裁判，應賠償慰撫金，為此，爰依民法第184條、
    第195條規定提起本件訴訟，並聲明，被上訴人應給付上訴
    人新臺幣(下同)11萬元及自訴狀送達翌日起算至清償日止，
    按年息百分之5計算之利息。原審判決駁回上訴人之訴，上
    訴人不服，提起一部上訴，求予廢棄改判。上訴聲明：原判
    決廢棄；被上訴人應給付上訴人10萬元及自起訴狀繕本送達
    翌日起至清償日止，按年息百分之5計算之利息。
三、被上訴人聲明駁回上訴，並引用歷審陳述。
四、按因侵權行為所生之損害賠償請求權，自請求權人知有損害
    及賠償義務人時起，2年間不行使而消滅，民法第197條第1
    項前段定有明文。查本件原審係以：上訴人於106年1月間及
    3月間，即分別知悉輔大性平會決議結果為解聘及先予停聘
    之處分。足認上訴人於106年1月間及3月間收受停聘及解聘
    處分時，其主觀上已認知有其所稱「被上訴人不具MFLGBTQ
    性平意識、明知無性騷擾事由，故意違反法律保留、信賴保
    護、法定程序」等侵權行為事實，並明確知悉其認為之侵權
    行為人即賠償義務人為被上訴人等情。依照前述有關時效消
    滅的說明，上訴人於106年3月間即得行使其認為存在之損害
    賠償請求權，但上訴人遲至110年4月1日才提起本件訴訟，
    有本件民事起訴狀上之本院收狀戳可憑（見本院110年度勞
    簡專調字第30號卷第11頁），故上訴人對被上訴人之侵權行
    為損害賠償請求權顯已罹於2年時效而消滅。從而，被上訴
    人為時效抗辯並拒絕賠償，應屬有據。從而，判決駁回上訴
    人第一審之訴（見原判決事實及理由欄三、(四)所載得心證
    理由）。核與前揭侵權行為損害賠償請求權時效規定，並無
    不合，原審所為上訴人敗訴之判決，即無不當。據此，上訴
    人上訴意旨猶執前詞，指摘原判決不當，求予廢棄改判，為
    在法律上顯無理由，不能獲得勝訴之判決，本院爰不經言詞
    辯論程序，逕以判決駁回其上訴。
五、據上論結，本件上訴為顯無理由，依民事訴訟法第449條第1
    項、第436條之1第3項、第463條、第249條第2項、第78條，
    判決如主文。
中　　華　　民　　國　　111 　年　　1 　　月　　21　　日
                  勞工法庭    審判長法　官　張誌洋
                                    法　官　黃繼瑜
                                    法　官　吳幸娥
以上正本係照原本作成。
本判決不得上訴。
中　　華　　民　　國　　111 　年　　1 　　月　　21　　日
                                    書記官　周子鈺